【裁判字號】    95,交聲,406
【裁判日期】    950609
【裁判案由】    違反道路交通管理處罰條例聲明異議
【裁判全文】
臺灣士林地方法院交通事件裁定         95年度交聲字第406號
原處分機關  臺北市交通事件裁決所
受處分人    甲○○
上列異議人即受處分人因違反道路交通管理處罰條例案件，對於
臺北市交通事件裁決所民國95年4月21日所為之處分（原處分案
號：北市裁三字第裁22-A8K201807號），聲明異議，本院裁定如
下：
      主  文
異議駁回。
      理  由
一、按營業小客車駕駛人，未向警察機關辦理執業登記，領取登
    記證，即行執業，處新台幣（下同）1,500 元以上3,600 元
    以下罰鍰；又營業小客車駕駛人，不依規定辦理執業登記，
    經依前條規定處罰仍不辦理者，吊銷其駕駛執照，道路交通
    管理處罰條例第36條第1 項、第37條第5 項分別定有明文。
二、原處分意旨略以：異議人即受處分人甲○○駕駛車號C2-013
    號營業小客車，前於91年8月22日因無執業登記證，被警攔
    停以第ABU934363號通知單舉發，經繳納罰鍰結案後仍未辦
    理執業登記證，復於94年12月28日09時52分，經警以第A8K2
    01807 號通知單舉發無執業登記證違規，依道路交通管理處
    罰條例第36條第1 項規定處罰，並依同條例第37條第5 項規
    定吊銷駕駛執照，嗣異議人於舉發通知單所載應到案日期之
    前（即95年1 月12日），於95年1 月10日向原處分機關提出
    申訴，經原處分機關調查後，仍認受處分人違規明確，於95
    年4 月21日裁處受處分人1,500 元罰鍰，並吊銷駕駛執照。
三、本件異議人異議意旨略以：異議人係開計程車維生，本身為
    低收入戶又身心障礙，生活困苦收入微薄，全家皆靠異議人
    開車過生活，如今因不知（規定）而受到吊銷駕駛執照。異
    議人向原處分機關表示不服舉發，經原處分機關裁決維持舉
    發結果後，異議人於法定期限內向本院交通法庭聲明異議云
    云。
四、經查，本件異議人駕駛前開營業小客車，並無辦理執業登記
    證及異議人曾於91年8 月22日因無執業登記證，被警攔停以
    第ABU934363 號通知單舉發之事實，有臺北市警察局舉發違
    反道路交通管理事件A8K20180 7號通知單影本及臺北市政府
    警察局保安警察大隊95年1 月19日函覆異議人之書函影本在
    卷可查。異議人雖辯稱其不知規定，不應受到吊銷駕駛執照
    之處分。惟異議人既考領有合法之普通小型車汽車駕駛執照
    ，理應熟知上開規定。更何況依前開所述，異議人曾於91年
    8 月22日因無執業登記證，被警攔停以第ABU934363 號通知
    單舉發，並已繳納罰鍰，本次係同一原因第二次違規被罰，
    異議人對此規定，應已知悉甚明，其空言辯稱不知規定云云
    ，要無可採。
五、綜上所述，原處分機關依道路交通管理處罰條例第36條第1
    項、第37條第5 項及違反道路交通管理事件統一裁罰標準表
    規定，裁處異議人1,500 元罰鍰並吊銷駕照之處分，核無違
    誤，本件聲明異議為無理由，應予駁回。
六、據上論斷，應依道路交通案件處理辦法第19條，裁定如主文
    。
中    華    民    國    95    年    6     月    9     日
                  交通法庭法  官  賴邦元
以上正本證明與原本無異。
如不服本裁定，應於送達後5日內，向本院提出抗告狀。
                          書記官  楊雅淇
中    華    民    國    95    年    6     月    9     日


司法院資訊處製作；財團法人民間司法改革基金會備份。
